---
title: "Implémentation en R du modèle"
author: "Gabriel Crépeault-Cauchon"
date: "`r Sys.Date()`"
output: rmarkdown::html_vignette
vignette: >
  %\VignetteIndexEntry{Implémentation en R du modèle}
  %\VignetteEngine{knitr::rmarkdown}
  %\VignetteEncoding{UTF-8}
---

```{r setup, include = FALSE}
knitr::opts_chunk$set(
  collapse = TRUE,
  comment = "#>"
)
```

## Importation des données
Les données simulées sont disponibles à même le package. D'autres packages doivent aussi être importés.

```{r, import-data, echo=TRUE}
library(xgbmr)
library(tidyverse)
library(xgboost)
library(mlr)
library(iml)
library(xtable) # pour des fins de présentation
dt <- SimulatedIndClaims
```

## Manipulation des données
Avant de pouvoir utiliser les données dans l'algorithme XGBoost, on doit d'abord effectuer un certain traitement des données.

### Censuration des données
Dans la pratique, nous ne connaissons pas encore le vrai montant à l'ultime pour les réclamations qui sont plus récentes. Cet aspect a été tenu en compte, et une fonction du package permet de censurer les réclamations pour lesquelles nous ne sommes pas censé connaître l'information


```{r}
dat <- dt %>% censoreDataset(evalYr = 2005)
```


```{r}
set.seed(20191024) # Même seed que dans presentation-data.Rnw
dat %>% 
    select(ClNr, AY, starts_with('Pay'), real_ultimate) %>% 
    sample_n(5) %>% 
  knitr::kable()
```

## Modèle C : estimation des LDF

```{r, get-train-test-data, echo=TRUE}
set.seed(20191023)
index <- makeResampleInstance(
    desc = makeResampleDesc('Holdout', stratify.cols = 'AY', split = 0.70), 
    # il faut absolument donner une tâche et un target bidon
    task = makeRegrTask(data = dt, target = 'Pay00') 
)
traindt <- dat[index$train.inds[[1]],]
testdt <- dat[index$test.inds[[1]],]
```



```{r}
mack_bs_tri <- traindt %>% 
    getAggrTriangle() %>% 
    ChainLadder::BootChainLadder(R = 1000)

ldf_bs <- mack_bs_tri$simClaims %>% 
    apply(3, function(triangle){
        triangle %>% incr2cum() %>% as.triangle() %>% getLDF()
    }) %>% t() %>% apply(2, quantile, probs = 0.8)

data.frame(LDF = ldf_bs) %>% t() %>% knitr::kable()
```



## Préparer les jeux de données

```{r}
train_a <- traindt %>%
    widetolong() %>%
    filter(complete.cases(.)) %>% # garder les années connues
    filter(!(Open == 1 & Paid == 0)) %>% # enlever masse à 0
    select(-AY, -TotalPaid, -Pay, -still, -max_dev_yr) %>% 
    rename(Ultimate = real_ultimate) %>% 
    # Arranger le dataset final pour le modèle A
    select(ClNr:RepDel, devYear, Paid, Open, Ultimate) %>% 
    as_tibble() 

train_b <- traindt %>% 
    widetolong() %>%
    filter(complete.cases(.)) %>%
    mutate(Ultimate = TotalPaid) %>% 
    filter(!(Open == 1 & Paid == 0)) %>% # enlever masse à 0
    filter(Open == 0) %>% 
    select(-AY, -TotalPaid, -Pay, -still, -max_dev_yr, -real_ultimate) %>% 
    as_tibble()

train_c <- traindt %>%
    widetolong() %>%
    filter(complete.cases(.)) %>% # garder les années connues
    mutate(Ultimate = case_when(
        still == 1 ~ TotalPaid * ldf_bs[max_dev_yr + 1],
        TRUE ~ TotalPaid)) %>% 
    filter(!(Open == 1 & Paid == 0)) %>% # enlever masse à 0
    select(-AY, -TotalPaid, -Pay, -still, -max_dev_yr, -real_ultimate) %>% 
    as_tibble() # pour enlever le tag grouped df
```

Idem pour le test set : 


```{r}
test <- testdt %>% 
    widetolong() %>%
    filter(complete.cases(.)) %>% # garder les années connues
    rename(Ultimate = real_ultimate) %>% 
    # Arranger le dataset final pour le modèle A
    select(ClNr:RepDel, devYear, Paid, Open, Ultimate) %>% 
    as_tibble()
```


## Entrainement
Étant donné que les modèles xgboost peuvent être long à rouler, des modèles déjà entrainés sur les données d'exemple sont inclus avec le package. Les hyperparamètres des modèles sont disponibles dans la table suivante : 

```{r}
fit_a$learner$par.vals  %>% data.frame(Modèle = 'A', .) %>% 
    bind_rows(fit_b$learner$par.vals  %>% data.frame(Modèle = 'B', .),
              fit_c$learner$par.vals  %>% data.frame(Modèle = 'C', .)) %>% 
  knitr::kable()
```

## Résultats

```{r}
test_dt <- test
test_tsk <- makeRegrTask(data = test_dt, target = 'Ultimate')
```



